臺灣臺北地方法院刑事判決　　　　　　　　　　　　九十二年度交易字第四三二號
　　公　訴　人　臺灣臺北地方法院檢察署檢察官
　　被　　　告　甲○○　男，五.
右列被告因過失傷害案件，經檢察官聲請簡易判決處刑（九十二年度偵字第四一九０
號），本院臺北簡易庭認不宜以簡易判決處刑，移由本院刑事庭依通常程序審理，本
院判決如左：
    主    文
甲○○因過失傷害人，處拘役伍拾日，如易科罰金，以佰元折算壹日。
    事    實
一、甲○○於民國九十一年六月二十一日凌晨零時三十五分許，駕駛車牌號碼八Ｄ－
    ０六五二號自用小客車，沿道路中央劃有分向限制線（雙黃線）之臺北市○○路
    ○段東向西方向（檢察官誤載為西向東方向）內側車道行駛，行至該路段與金山
    北路平面道路交岔路口，擬左轉南向進入金山北路北向南方向平面道路，原應注
    意駕駛人駕駛汽車，應遵守道路交通標誌、標線、號誌之指示，且汽車行駛至交
    岔路口左轉彎時，應距交岔路口三十公尺前顯示方向燈或手勢，行至交岔路口中
    心處左轉，並不得占用來車道搶先左轉，而「分向限制線」用以劃分路面成雙向
    車道，禁止車輛跨越行駛，並不得迴轉，當時天氣晴、夜間有照明、視距良好，
    市區○○道路乾燥、無缺陷及障礙，行車管制號誌運作正常，依其智識、能力，
    又無不能注意之情事，詎甲○○明知臺北市○○路○段近金山北路平面道路交岔
    路口處道路中央劃有分向限制線，猶執意違反該交通標線之指示、未進入路口即
    跨越分向限制線、將車頭侵入對向即西向東方向來車車道擬搶先左轉，適有蘇茂
    樹駕駛車牌號碼七Ｂ－四五九號營業小客車沿臺北市○○路○段西向東方向內側
    車道行駛，行經該路段與金山北路交岔路口，擬由西向東方向直行通過路口，亦
    疏未注意車前狀況，貿然前行，蘇茂樹所駕車輛左前車頭遂猛力撞擊甲○○所駕
    車輛左前車頭，蘇茂樹因撞擊力而受有臉部左眉毛上方約一公分撕裂傷、左膝二
    ×二、一×一、一×二公分三處擦傷挫傷、前胸挫傷疼痛之傷勢。甲○○肇事後
    ，於員警到現場處理時，不逃避接受裁判而當場向警員自首、承認為肇事人而願
    接受裁判。
二、案經蘇茂樹訴由臺北市政府警察局中正第一分局報請臺灣臺北地方法院檢察署檢
    察官聲請簡易判決處刑，本院臺北簡易庭認不宜以簡易判決處刑，移由本院刑事
    庭依通常程序審理。
    理    由
一、訊據被告甲○○固不否認於右揭時間駕駛車牌號碼八Ｄ－０六五二號自用小客車
    沿道路中央劃有分向限制線之臺北市○○路○段東向西方向內側車道行駛，行至
    該路段與金山北路平面道路交岔路口，擬左轉南向進入金山北路北向南方向平面
    道路之際，違反交通標線之指示、未進入路口即跨越分向限制線、將車頭侵入對
    向即西向東方向來車車道，適告訴人蘇茂樹駕駛車牌號碼七Ｂ－四五九號營業小
    客車沿臺北市○○路○段西向東方向內側車道行駛，行經該路段與金山北路交岔
    路口，擬由西向東方向直行通過路口，亦疏未注意車前狀況，貿然前行，告訴人
    所駕車輛左前車頭遂猛力撞擊其所駕車輛車頭，告訴人因撞擊力而受有臉部撕裂
    傷、左膝擦傷挫傷、前胸挫傷疼痛之傷勢等情，惟矢口否認有因過失致告訴人受
    傷之犯行，辯稱：當日其所駕車輛係於靜止狀態下遭告訴人所駕車輛撞擊，告訴
    人傷勢輕微但請求金額甚高，雙方始無法和解云云。
二、經查：
（一）被告於九十一年六月二十一日凌晨零時三十五分許，駕駛車牌號碼八Ｄ－０六
      五二號自用小客車，沿道路中央劃有分向限制線之臺北市○○路○段東向西方
      向內側車道行駛，行至該路段與金山北路平面道路交岔路口，擬左轉南向進入
      金山北路北向南方向平面道路之際，被告明知臺北市○○路○段近金山北路平
      面道路交岔路口處道路中央劃有分向限制線，猶執意違反該交通標線之指示、
      未進入路口即跨越分向限制線、將車頭侵入對向即西向東方向來車車道擬搶先
      左轉，適告訴人駕駛車牌號碼七Ｂ－四五九號營業小客車沿臺北市○○路○段
      西向東方向內側車道行駛，行經該路段與金山北路交岔路口，擬由西向東方向
      直行通過路口，亦疏未注意車前狀況，貿然前行，告訴人所駕車輛左前車頭遂
      猛力撞擊被告所駕車輛左前車頭，告訴人因撞擊力而受有臉部左眉毛上方約一
      公分撕裂傷、左膝二×二、一×一、一×二公分三處擦傷挫傷、前胸挫傷疼痛
      等傷勢之事實，業據告訴人於警、偵訊中指訴纂詳（告訴人於檢察官聲請簡易
      判決處刑及本院臺北簡易庭移由本院刑事庭依通常程序審理後之九十二年九月
      十六日死亡，有除戶
      陳述，合先敘明），核與臺北市政府警察局中正第一分局交通分隊道路交通事
      故調查報告表、談話紀錄表、補充資料表、道路狀況照片、車輛照片、診斷書
      附卷可資佐憑，除被告有無過失外，亦經被告於本院審理中自承不諱；而當時
      天氣晴、夜間有照明、視距良好、市區○○道路乾燥、無缺陷及障礙，行車管
      制號誌運作正常，依被告之智識、能力又無不能注意之情事，以及臺北市○○
      路○段近與金山北路平面道路交岔路口處道路中央劃有分向限制線，亦據臺北
      市政府警察局中正第一分局交通分隊據報處理之員警觀察、記載明確，有道路
      交通事故調查報告表、道路狀況照片在卷可稽。
（二）被告雖否認因過失傷害人，辯稱當日其所駕車輛係於靜止狀態下遭告訴人所駕
      車輛撞擊云云，然被告所駕車輛事故後前保險桿左側破裂掉落、前車牌凹折、
      引擎蓋左側破損變形，告訴人所駕車輛則前保險桿左側凹陷變形、引擎蓋變形
      翹起、左前葉子板凹損，有交通事故補充資料表、車輛照片可按，是二車撞擊
      部位均為左前車頭，已堪認定；而被告所駕車輛事故時左、右前輪分別在對向
      即臺北市○○路○段西向東方向來車車道內、近與金山北路北向南方向平面車
      道交岔路口處留下長約九十公分、四十公分之輪胎拖痕，事故後被告所駕車輛
      前三分之二之車身跨越八德路一段道路中央分向限制線、車身幾近呈南－北走
      向，告訴人所駕車輛則為東－西走向，停放在被告所駕車輛左前方、八德路一
      段西向東方向外側車道上，此亦有道路交通事故調查報告表可佐，故被告所駕
      車輛碰撞時車身已跨越八德路一段道路中央分向限制線、車頭侵入對向來車車
      道、占用來車車道擬搶先左轉，始遭告訴人所駕駛、沿八德路一段西向東方向
      內側車道行駛之營業小客車左前車頭撞擊，殆無疑義。
（三）按駕駛人駕駛汽車，應遵守道路交通標誌、標線、號誌之指示；汽車行駛至交
      岔路口，其行進、轉彎，應依左列規定：（四）左轉彎時，應距交岔路口三十
      公尺前顯示方向燈或手勢，行至交岔路口中心處左轉，並不得占用來車道搶先
      左轉；分向限制線，用以劃分路面成雙向車道，禁止車輛跨越行駛，並不得迴
      轉；本標線為雙黃實線，線寬及間隔均為十公分。除交岔路口或允許車輛迴轉
      路段外，均整段劃設之，道路交通安全規則第九十條、第一百零二條第一項，
      道路交通標誌標線號誌設置規則第一百六十五條第一項、第二項定有明文。本
      件被告於九十一年六月二十一日凌晨零時三十五分許，駕駛車牌號碼八Ｄ－０
      六五二號自用小客車，沿道路中央劃有分向限制線之臺北市○○路○段東向西
      方向內側車道行駛，行至該路段與金山北路平面道路交岔路口，擬左轉南向進
      入金山北路北向南方向平面道路之際，當時天氣晴、夜間有照明、視距良好，
      市區○○道路乾燥、無缺陷及障礙，行車管制號誌運作正常，依其智識、能力
      又無不能注意之情事，前已述及，被告明知臺北市○○路○段近金山北路平面
      道路交岔路口處道路中央劃有分向限制線，猶執意違反該交通標線之指示、未
      進入路口即跨越分向限制線、將車頭侵入對向即西向東方向來車車道擬搶先左
      轉，適告訴人駕駛車牌號碼七Ｂ－四五九號營業小客車沿臺北市○○路○段西
      向東方向內側車道行駛，行經該路段與金山北路交岔路口，擬由西向東方向直
      行通過路口，亦疏未注意車前狀況，貿然前行，告訴人所駕車輛左前車頭遂猛
      力撞擊被告所駕車輛左前車頭，告訴人因撞擊力而受有臉部左眉毛上方約一公
      分撕裂傷、左膝二×二、一×一、一×二公分三處擦傷挫傷、前胸挫傷疼痛之
      傷勢，被告有違反分向限制線之指示、跨越分向限制線占用來車車道擬搶先左
      轉之過失甚明，且其過失行為與告訴人之傷勢間，有相當因果關係；雖告訴人
      亦有未注意車前狀況致未能即時發覺被告所駕車輛跨越分向限制線擬搶先左轉
      之過失，但告訴人之過失並不能減免被告之過失，併此敘明。
（四）被告雖聲請訊問證人即當日到場處理之臺北市政府警察局中正第一分局交通分
      隊員警杜嘉慶，但本件告訴人當日並無被告所指「向到場之員警指稱被告闖越
      紅燈」情事，此觀交通事故談話紀錄表所載自明，且被告當日係跨越分向限制
      線擬左轉南向進入金山北路北向南方向平面道路一節，已經被告於本院調查、
      審理中供承在卷，當日現場狀況復經員警到場測量後標繪、採證翔實，有道路
      交通事故調查報告表、道路狀況照片、車輛照片附卷可資參佐，其中道路交通
      事故調查報告表並經被告親自簽名、捺指紋確認，道路交通事故調查報告表、
      道路狀況照片、車輛照片所示並均與事實一致、無虛偽歧異之處，此經被告當
      庭閱覽後肯認無訛，故本院認已無必要訊問到場處理之員警，併此敘明。
（五）綜上所述，本件事證已臻明確，被告所辯要屬卸責、避就之詞，咸無可採，其
      犯行已堪認定，應依法論科。
三、核被告所為，係犯刑法第二百八十四條第一項前段因過失傷害人罪。被告肇事後
    ，於警員前往現場處理時，不逃避接受裁判而當場向警員自首、承認為肇事人而
    願接受裁判，此經本院職權查證屬實，有臺北市政府警察局中正第一分局交通分
    隊自首調查報告表可參，被告對於有權偵查犯罪之機關尚不知犯罪事實及犯罪人
    之前自首而願接受裁判，應依刑法第六十二條前段之規定減輕其刑。爰審酌被告
    並無前科、素行良好，有臺灣高等法院被告全國前案紀錄表可參，因一時貪便求
    快、疏未遵守道路交通安全規則因而肇事致人受傷，犯後旋即自首，但嗣後否認
    犯行、未見悔意反省，自事故發生迄告訴人死亡已逾一年猶未賠償告訴人所受損
    害，但告訴人傷勢輕微，且就本件事故之發生，告訴人亦有過失等一切情狀，量
    處如主文所示之刑，並諭知如易科罰金之折算標準，以資懲儆。
據上論斷，應依刑事訴訟法第四百五十二條、第二百九十九條第一項前段，刑法第二
百八十四條第一項前段、第六十二條前段、第四十一條第一項前段，罰金罰鍰提高標
準條例第一條前段、第二條，判決如主文。
本案經檢察官黃東焄到庭執行職務。
中　　　華　　　民　　　國　　九十三　　年　　　一　　　月　　　七　　　日
                              臺灣臺北地方法院交通法庭
                                  審判長法  官  陳  博  文
                                        法  官  陳  婷  玉
                                        法  官  洪  文  慧
右正本證明與原本無異。
如不服本判決，應於判決送達後十日內向本院提出上訴狀（應抄附繕本）。告訴人或
被害人如對於本判決不服者，應具備理由請求檢察官上訴，其上訴期間之計算係以檢
察官收受判決正本之日期為準。
                                        書記官  江  虹  儀
中　　　華　　　民　　　國　　九十三　　年　　　一　　　月　　　七　　　日
